Inventaris van het archief van het Ministerie van Marine, sinds 1959 van Defensie (Marine), (1938) 1945-1985 (1987)
Nationaal Archief, Den Haag
- Operatiën, B
  - Gerubriceerd, B.2
    - Organisatie en voorschriften, B.2.2
      - Opheffing van de garnizoenscommando's Rotterdam, Amersfoort, Apeldoorn, Harderwijk, Ede, Eindhoven en Breda evenals de oprichting van het Regionaal Militair Commando Noord., 1973-1974; 2424; 1 omslag
      - Stukken betreffende de reorganisatie van de ASTT te Wilhelmshaven., 1973-1974; 2425; 1 omslag
      - Organisatievorm van de wapen technischedienst aan boord van jagers en fregatten., 1973; 2426; 1 stuk
      - Stukken betreffende de blinde sectoren van de radarpost Wijk aan Zee., 1973-1974; 2427; 1 omslag
      - Opheffing van het VGSQ 1 en overname van taken door een detachement van 3 Neptunes van VGSQ 320., 1973-1981; 8568; 1 omslag
      - Verslag inzake een verbeterde behandeling van FOST rapporten., 1974; 2428; 1 stuk
      - Reorganisatie van de MLD., 1974-1977 met lacunes; 2429; 1 omslag
      - Uitbreiding van het bewakingspersoneel van de Ambassade te Washington., 1973-1974; 2430; 1 omslag
      - Stukken betreffende de uitdienststelling van het VGSQ 5 evenals de stationering van US-2N's op MVKK., 1974; 2431; 1 omslag
      - Aanbevelingen van de regionale commissie n.a.v. een ongeval met een Brequet Atlantic SP-13A vliegtuig 257 op 15 augustus 1973., 1974; 2432; 1 omslag
      - Rapporten betreffende artillerie performance en standaardcriteria voor LD schietoefeningen tijdens FOST work-up perioden., 1973-1975; 2433; 1 omslag
      - Aanpassing regeling preflight inpection n.a.v. een bedrijfsongeval op het MVKV., 1973-1974; 2434; 1 omslag
      - Aanpassing beveiligingsregeling adelborsten m.b.t. het leggen van contact met radiozendamateurs., 1974; 2435; 1 stuk
      - Voorstel voor het herzien van het zogenaamde Cincent-Abel maritieme agreement m.b.t. het geven van flanksteun., 1974; 2436; 1 stuk
      - Realisatie van een nationaal maritiem SAR coördinatiecentrum op het MVKV., 1974; 2437; 1 omslag
      - Memorandum inzake de Dienst Jagers en Fregatten., 1974; 2438; 1 stuk
      - Organisatie van de continue bewaking van het complex Westoever door het MBK., 1974; 2439; 1 omslag
      - Taakomschrijving van het VGSQ 7., 1974-1975; 2440; 1 omslag
      - Oorlogsvoorbereiding medische verzorging., 1974; 2441; 1 omslag
      - Instelling en intrekking Basisondersteuningsgroep (BOG) voor de vloot evenals oprichting van de dienst escorteschepen., 1974-1982 met lacunes; 3645; 1 omslag
      - Regelgeving voor scheepsbodemonderzoek (scheepshuid) door duikers voor het opsporen en verwijderen van explosieven., 1974-1985 met lacunes; 2442; 1 omslag
      - Brief van CZMNED aan de FOST betreffende de opleidingen., 1975; 2443; 1 stuk
      - Brits-Nederlandse samenwerking op het gebied van Jezebel, voorstel tot oprichting van een Acoustic Analysis Centre (AAC) bij het VGSQ 2 op het MVKV en organisatie van het Joint Acoustic Analysis Centre (JAAC) te Teddington t.b.v. de onderzeebootbestrijding., 1971, 1975; 2444; 1 omslag
      - Regelgeving betreffende het meevoeren van crisisbeheersinstructies in vliegtuigen van de MLD., 1975; 2445; 1 omslag
      - Vaststelling boekwerk Allied maritime voice reporting procedures (APP-1)., 1975; 2446; 1 stuk
      - Uitbreiding en opheffing van telefooncentrales te Den Helder., 1973-1975; 2447; 1 omslag
      - Besluiten van de Admiraliteitsraad m.b.t. demagnetisering., 1975-1977; 2448; 1 omslag
      - Het gebruik van landingsplaatsen door helikopters, 1975; 2449; 1 omslag
      - Jaarrapporten van schietoefeningen aan boord van diverse schepen., 1975-1980; 2450; 1 omslag
      - Richtlijnen voor de naamgevingen van schepen en inrichtingen evenals voorstellen te geven aan namen van mijnenbestrijdingsvaartuigen en M-fregatten., 1975-1976; 2451; 1 omslag
      - Voorzieningen t.b.v. de beveiliging van het oorlogs-hoofdkwartier van de CZMNED., 1975; 2452; 1 omslag
      - Aanvullende operationele richtlijnen bij crisisbeheersing t.b.v. onderzeeboten., 1975; 2453; 1 stuk
      - Vaststelling oefenfaciliteiten voor de KM in het Haringvliet., 1975-1977; 2454; 1 omslag
      - Richtlijnen betreffende de opslag van gevechtsrantsoenen in schuilkelders evenals collectieve NBC bescherming voor walinrichtingen in Nederland., 1974-1976; 2455; 1 omslag
      - Jaarverslagen van lanceringen, beladen van Neptune- en Altlantic vliegtuigen en oefeningen met exercietie/dummy-torpedo's MK 44., 1973-1977; 2456; 1 omslag
      - Correcties op de Dormandt "Q"-message publicaties., 1975; 2457; 1 stuk
      - Vaststelling benamingen en afkortingen van operationele eenheden van het Korps Mariniers., 1976; 2458; 1 omslag
      - Organisatie, reorganisatie, stroomlijning van werkzaamheden en analyses van schietoefeningen bij het Analyse- en Taktisch Centrum (ANTAC), opheffing artillerie analyse commissie evenals een bemanningslijst ANTAC., 1976-1978; 2459; 1 omslag
      - Vaststelling, aanvullingen en intrekking van het boekwerk overeenkomsten betreffende standaardisatie- en logistieke overeenkomsten van de NAVO (VVKM 271 en GB 306)., 1976-1982, 1991; 2460; 1 pak
      - Inspectierapporten betreffende de jaarlijkse inspectie van de Whiskey infanteriecompagnie van het Korps Mariniers., 1976-1977; 2461; 1 omslag
      - Organisatie en werkwijze van de commandocentrale geleide wapen fregatten., 1976-1980; 2462; 1 omslag
      - Vaststelling en aanvullingen op het boekwerk NATO tactical air doctrine., 1976, 1981; 2463; 1 omslag
      - Vaststelling vaarverbod voor vissersvaartuigen in tijd van oorlog wanneer deze niet zijn voorzien van een visserijvergunning (NATO fishing permit)., 1976; 2464; 1 omslag
      - Aanpassing van het aantal te vorderen kustvaartuigen voor algemene transportdoeleinden., 1976; 2465; 1 stuk
      - Verzorgingsaanwijzing marine eenheden in oorlogstijd., 1976-1979; 2466; 1 omslag
      - Concept of operations for the landing force in the 1980s/1990s., 1976; 2467; 1 stuk
      - Vaststelling samenstelling van de marine stationswachten te Driebergen en Amersfoort., 1977; 2468; 1 omslag
      - Vaststelling uitvoeringsmaatregelen betreffende het single service management van munitie., 1977; 2469; 1 stuk
      - Instructie MBK t.b.v. de bewaking van het LEOK., 1977; 2470; 1 stuk
      - Verzorging marine eenheden in oorlogstijd., 1977; 2471; 1 stuk
      - Verbindingen met en het gebruik van boorplatforms door KM helikopters, 1977-1978; 2472; 1 omslag
      - Voorstel tot verbetering veilige berging van mijnen., 1977; 2473; 1 omslag
      - Uitvoeren van verkenning en het nemen van veiligheidsmaatregelen bij bommeldingen., 1977-1979; 2474; 1 omslag
      - Vaststelling bergplaatsen voor ernstvuurwerken in kleine vaartuigen., 1977; 2475; 1 stuk
      - Jaarverslag van de mijnendienst Nederland., 1977-1978; 2476; 1 stuk
      - Realisatie van het KM radio-ondersteuningsnet Nederland., 1977-1978; 2477; 1 omslag
      - Integratie van Belgische schepen in het eskader., 1977-1978; 2478; 1 omslag
      - Operationele eisen eenheden van het Korps Mariniers., 1977-1978; 2479; 1 omslag
      - Vaststelling aanvullingsblad KM nr.1 op het boek Channel Command Eastern Atlantic area and Iberian Atlantic area communications plan., 1978; 2480; 1 stuk
      - Vaststelling gebruik en aanvullingen op het Standard missile commanders handbook evenals het operationeel gebruik van het Tartar geleide wapen systeem., 1978-1980, 1983; 2481; 1 omslag
      - Vaststelling ligplaats zeilvaartuigen marinemagazijn te Veere., 1978; 2482; 1 omslag
      - Vaststelling richtlijnen voor de opslag van radio actieve elementen., 1978; 2483; 1 omslag
      - Vaststelling cz D61 betreffende het verwerken en opslaan van EOV gegevens verkregen uit verschillende bronnen en het verstrekken van gefilterde data aan de vloot., 1978; 2484; 1 stuk
      - Organisatie en werkwijze commandocentrale Van Speijk fregatten., 1978-1980; 2485; 1 omslag
      - Bevelsorganisatie en commandofaciliteiten mijnenbestrijdingsvaartuigen van de Alkmaarklasse., 1978; 2486; 1 omslag
      - Studie naar de effectiviteit van onderzeebootbestrijding door een escortegroep., 1978-1979; 2487; 1 stuk
      - Vaststelling openbaar verkeer telegrammen / verbindingen van en naar onderzeeboten., 1978-1980; 2488; 1 omslag
      - Vaststelling beveiliging van onderzeeboten welke in onderhoud zijn bij een particuliere werf., 1978-1981 met lacunes; 2489; 1 omslag
      - Vaststelling bewaking en beveiliging MEOB te Den Helder., 1978-1979; 2490; 1 omslag
      - Basisrichtlijnen voor het hoofd van de boord Lynx evaluatie- en testgroep., 1979; 2491; 1 omslag
      - Organisatie en werkwijze van de gevechtscentrale aan boord van onderzeeboten van de Walrus II-klasse., 1979; 2492; 1 omslag
      - Memorandum betreffende de organisatie van de COTADO, ANTAC en de ASTT., 1979; 2493; 1 omslag
      - Berichtendistributie in het gebied van de commandant maritieme middelen Texel te Den Helder en bezetting/organisatie van het berichtendistributiebureau van de OZD., 1979-1981; 2494; 1 omslag
      - Stukken betreffende de Commissie Commandofaciliteiten., 1979; 2495; 1 omslag
      - Bewaking van het marine hoofdkwartier in Nederland., 1979; 2496; 1 omslag
      - De organisatie en werkwijze van een commandocentrale., 1979; 2497; 1 stuk
      - Verordening en voorschrift betreffende organisatie, uitrusting en tactiek van de amfibische sectie van het Korps Mariniers., 1979; 2498; 1 omslag
      - Operationele aspecten m.b.t. de faciliteiten voor het ANTAC en de zeeverkeersorganisatie Rijnmond., 1979-1982; 2499; 1 omslag
      - Bewaking en beveiliging van marine objecten in vredestijd., 1980-1984; 2500; 1 omslag
      - (Re)organisatie van de staf van de Mmarinekazerne Amsterdam en de commandant maritieme middelen IJmond., 1980; 2501; 1 omslag
      - Bewapening van koeriers in tijden van spanning., 1980-1981; 2502; 1 omslag
      - Rapport overgave bevel Hr Ms Callenburgh., 1981-1982; 2503; 1 stuk
      - Verordening en voorschrift betreffende organisatie, uitrusting, training en tactiek van een anti-tankpeloton van het Korps Mariniers., 1982; 2504; 1 pak
      - Vaststelling van een cz D63 betreffende de verstrekking van kleine wapens met bijbehorende uitrusting aan onderdelen der marine., 1982; 2505; 1 omslag
      - Verordening en voorschrift betreffende organisatie en tactiek van een amfibische gevechtsgroep van het Korps Mariniers., 1982; 2506; 1 omslag
      - Veiligheidsmaatregelen voor bovenwaterschepen bij exercitielanceringen torpedo's., 1982-1983; 2507; 1 omslag
      - Vervoersvoorschriften ten tijde van bijzondere omstandigheden en oorlogsgevaar., 1982; 2508; 1 stuk
      - Vaste order Sinaï., 1982; 2509; 1 omslag
      - Operationeel technische en voorlopige tactische handleiding t.b.v. de Alkmaarklasse., 1982-1984; 2510; 1 omslag
      - Rapport onveilige situatie inzake de wachttijden bij afvuurweigeringen van 40L60 munitie., 1983; 2511; 1 stuk
      - Overeenkomst 16/83 met het VK inzake de operatie van onderzeeboten., 1983; 2512; 1 stuk
      - Het verlenen van assistentie aan Fokker BV Amsterdam d.m.v. het ter beschikking stellen van materialen waaronder dummy torpedo's., 1983; 2513; 1 stuk
      - Voorlopige order OZD m.b.t. besparing van exploitatiekosten van onderzeeboten., 1984; 2514; 1 stuk
      - Jaaroverzicht demagnetisering., 1983; 2515; 1 stuk
      - Vervanging onderzeeboten "Dolfijn"-klasse, Hr Ms Dolfijn en Hr. Ms Zeehond evenals een rapport betreffende de slechte materiële toestand van bovengenoemd schepen en plannen voor het afvoeren uit de sterkte., 1973-1974, 1984; 2516; 1 omslag
      - Regeling en instructie betreffende de uitgifte van machtigingsbewijzen voor het geven van rechtstreekse opdrachten aan de PTT in oorlogstijd voor de installaties behorende tot het marinetelefoon- en telegraafnet., 1983-1984; 2517; 1 omslag
      - Verkoop van ex- Van Hamel en Van der Wel aan Peru., 1984; 2518; 1 omslag
      - Knelpunten n.a.v. de opwerkperiode van schepen bij de FOST., 1983-1984; 2519; 1 omslag
      - Acoustic hygiëne aan boord van schepen bij de FOST., 1984; 2520; 1 omslag
      - Rapport overgave bevel Hr Ms Zuiderkruis., 1984; 2521; 1 omslag
      - Dicrepantie opwerkperiode van Hr Ms Philips van Almonde bij de FOST., 1984; 2522; 1 omslag
      - Intrekking van de tijdelijke uitwisseling van voertuigen behorende tot het wagenpark van de amfibische gevechtsgroep 2., 1984; 2523; 1 stuk
      - Vaststelling en intrekking operationele handleiding betreffende het frequentie analysesysteem voor onderzeeboten., 1984; 2524; 1 omslag
      - Jaarprogramma's van lanceringen over de periode 1973 - 1985 van het torpedoinschietbedrijf en contract met de ministers van Noorwegen en Canada inzake torpedo MK NT 37-systeem., 1973-1980, 1984; 2525; 1 pak
    - Operationele zaken, operaties en oefeningen, B.2.3
      - Reisrapport Hr Ms Jan van Brakel van IJmuiden naar Gibraltar, 1945; 2526; 1 stuk
      - Scheepsverklaring door de gezagvoerder van het tot zinken gebrachte SS Van Imhoff op 19 januari 1942 in de Indische oceaan., 1945-1946; 2527; 1 stuk
      - Operatieve rapporten, dislocaties en verrichtingen van de KM in Nederlands Indië., 1946; 2528; 1 omslag
      - Rapporten betreffende het tot zinken brengen van het Nederlandse MS Tjisalak door een Japanse onderzeeboot nabij Ceylon, op 26 maart 1944, evenals wreedheden begaan door de Japanse onderzeeboot-bemanning., 1944-1946; 2529; 1 omslag
      - Reisrapport Hr Ms van Kinsbergen van Nederlands Indië naar Nederland., 1946; 2530; 1 stuk
      - Politieke aantekeningen over de situatie in China van 7 januari 1947 n.a.v. een actie gewestelijk vaartuig B 007 contra m v 35 Expanang., 2531; 1 omslag
      - Operatierapport KM in Nederlands Indië., 1947; 2532; 1 stuk
      - Operatierapport Mores en verslag gevechtsacties Hr Ms Ambon nabij Grissee., 1946; 2533; 1 stuk
      - Reisrapport Hr Ms Steven van der Haghen tussen Soerabaja-Manilla-Soerabaja., 1947; 2534; 1 stuk
      - Aanhouding en opbrenging Britse schepen in Indische wateren., 1947-1948; 2535; 1 omslag
      - Verslag van een rede op 12 maart 1946 door de Lt. Gouverneur Generaal van Nederlands-Indië met een uiteenzetting over zijn politiek., 1947; 2537; 1 stuk
      - Poging tot uitwijking van jacht Hr Ms Urania naar Indische oceaan in 1942., 1946; 2538; 1 stuk
      - Rapporten van oefeningsreizen naar West-Indië van Hr Ms Zwaardvis, Hr Ms van Kinsbergen en Hr Ms O 23., 1947-1948; 2539; 1 omslag
      - Reisrapport van de sleepreis van Hr Ms Beatrix en Hr Ms Margriet van Vlaardingen naar Soerabaja., 1946; 2540; 1 stuk
      - Overzicht operatiën van het hoofdkwartier MLD in Nederlands-Indië., 1947; 2541; 1 stuk
      - Rapport van de commandant der marine Australië met een beschouwing over de verrichtingen van de KM in Australië., 1947; 2542; 1 stuk
      - Reisrapporten van de groep onderzeeboten no. 1 bestaande uit Hr Ms O 23, Hr Ms Zwaardvisch en het fregat Hr Ms Van Kinsbergen evenals de vervanging van 8.8 cm onderzeebootkanonnen., 1947-1948; 2543; 1 omslag
      - Operatieve verslagen van de actie "Product" door de Expeditionaire Macht mariniers brigade Oost Java., 1947-1948; 2544; 1 pak
      - Rapport van overgave bevel Hr Ms Banda., 1948-1949; 2546; 1 stuk
      - Beveiliging en bewaking van de sluizen te IJmuiden., 1948-1949; 2547; 1 omslag
      - Rapport van een detachement van de KM en het Korps Mariniers aan boord van het SS Volendam betreffende de reis van Nederlands-Indië naar Nederland., 1948-1949; 2548; 1 omslag
      - Maritieme overzichten van de CZM in Nederlands - Indië., 1948-1949; 2549; 1 omslag
      - Militaire bewaking van de Amerikaanse ambassade in Nederland en Hare Majesteits ambassade in Washington., 1948-1949, 1963-1965; 2550; 1 omslag
      - Afwikkeling van de prijsverklaring (in beslagneming) van de schepen SS Dupleix en SS Nyugat door de KM., [1941]1948-1958 met lacunes; 2551; 1 pak
      - Rapport van operaties van de MLD in het Oosten (Nederlands - Indië) van15 december 1948- 6 januari 1949., 2552; 1 stuk
      - Rapporten betreffende de reis van Zijne Koninklijke Hoogheid Prins Bernhard naar de Nederlandse Antillen., 1949-1951; 2553; 1 omslag
      - Reisrapport van Hr Ms Vulkaan naar Göteburg., 1949; 2554; 1 stuk
      - Operatiebevel en rapporten van de operatie Urk ter bezetting van Zuid Asahan en Bagan Si Api Api., 1949; 2555; 1 omslag
      - Operatierapport van de landing bij Patjiran., 1949; 2556; 1 stuk
      - Operatiebevel en rapporten betreffende de operatie Marem Ekster nabij Djambi., 1949; 2557; 1 pak
      - Rapport van de operatie Albatros inzake de bezetting van Patjitan., 1949; 2558; 1 stuk
      - Rapport van de operatie Otter inzake de landing aan de steiger in de Prigibaai op 7 april 1949., 2559; 1 stuk
      - Rapport van de operatie Zeespin ter bezetting van Bawean van 29 - 30 december 1948., 1948-1949; 2560; 1 stuk
      - Operatieverslag bezetting Selat Pandjang op 29 december 1948 en patrouillerapport Hr Ms Batjan., 1948-1949; 2561; 1 omslag
      - Operatierapport Hr Ms Tidore en patrouillerapporten Hr Ms RP 108, 119 en 121 betreffende bezetting Bengkalis en Tg. Lajang., 1948-1949; 2562; 1 omslag
      - Operatieplan Onverwacht en operatie- en patrouillerapport Hr Ms Tjerk Hiddes betreffende de bezetting Bengkoelen., 1948-1949; 2563; 1 omslag
      - Patrouillerapporten operatie Modder van diverse landingsvaartuigen tijdens acties in Indonesië., 1948-1949; 2564; 1 omslag
      - Onderzoek naar getijbewegingen in het Noordzeekanaal bij geopende sluizen i.v.m. mobilisatievoorbereidingen., 1950; 2565; 1 omslag
      - Proces-verbaal van een ongeval met een vliegtuig, type Firefly Mk 1, K.14 te Voorschoten., 1950; 2566; 1 omslag
      - Rapporten van de KM betreffende Indonesië., 1950; 2567; 1 omslag
      - Reisrapport van de onderzeeboot Hr Ms Dolfijn naar de noordelijke wateren i.h.k.v. de operatie IJSCO., 1950; 2568; 1 omslag
      - Verslag van de operatie Zeemeeuw door de Mariniersbrigade te Java in de periode van 18 december 1948 t/m 12 januari 1949., 1950; 2569; 1 omslag
      - Proces-verbaal van een incident nabij schietbaan Soember Sari in de omgeving van Malang., 1950; 2570; 1 omslag
      - Rapporten betreffende de aanhouding van het Britse tankschip Nayadis door het Venezolaanse oorlogsschip Capana., 1950; 2571; 1 omslag
      - Aanwijzing van gebouwen als verboden plaatsen i.v.m. de wet op bescherming van staatsgeheimen alsmede instelling van een commissie voor het ontwerpen van strafrechtelijke maatregelen ter bescherming van industriële geheimen., 1948-1965 met lacunes; 2572; 1 omslag
      - Rapporten betreffende het ontsnappen van een kapitein van het Korps Speciale Troepen uit Indonesië met behulp van de MLD., 1950; 2573; 1 omslag
      - Rapport van het bezoek aan Nieuw-Guinea van de schout bij nacht arts P.C. Broekhoff., 1950; 2574; 1 stuk
      - Rapport van de oefening Activity van de WEU., 1950; 2575; 1 stuk
      - Rapport met reacties van de Amerikaanse autoriteiten over de NAVO oefening Mariner., 1953; 2576; 1 stuk
      - Rapporten betreffende de vlootbezoeken aan Engeland., 1950-1976; 2577; 1 omslag
      - Training Nederlandse Marine vliegtuigen in het VK., 1950-1952; 2578; 1 omslag
      - Verslag van de Makassar affaire en een operatierapport van de Hr Ms Kortenaer., 1950; 2579; 1 omslag
      - Studie betreffende het uitwijken van schepen en vliegtuigen evenals het evacueren van marinepersoneel uit Nederlands-Indië naar Australië n.a.v. de Japanse inval., 1950; 2580; 1 omslag
      - Reisrapport naar Nieuw Guinea ter voorbereiding van de detachering van een afdeling mariniers., 1950; 2581; 1 stuk
      - Rapporten betreffende de diplomatieke betrekkingen met Australië in relatie tot Nieuw-Guinea en Singapore., 1951-1953; 2582; 1 omslag
      - Rapport betreffende het aan de grond lopen van de Hr Ms Ternate tussen Jef Joes en Zuidingang Straat Selé in Nieuw-Guinea., 1951; 2583; 1 stuk
      - Mededelingen van de MARSTAF (MEDMES) betreffende de Tweede Wereldoorlog., 1951-1956; 2584-2595; 12 omslagen
        - MEDMES, 1951-1953, 2584
        - MEDMES, 1953-1956, 2585
        - Inleiding tot de strijd in Nederland., 2586
        - De algemene mobilisatie., 2587
        - De krijgsverrichtingen in de positie Hoek van Holland, op de Nieuwe Waterweg en de Maas in mei 1940., 2588
        - De krijgsverrichtingen in de stelling van Den Helder en het commandement der marine te Willemsoord enz. in mei 1940., 2589
        - De verrichtingen in de positie IJmuiden gedurende de oorlogsjaren in mei 1940., 2590
        - Ontwikkeling van de internationale toestand en de inleiding tot de Duitse inval op 10 mei 1940, de geallieerde hulpverlening, de maatregelen van de MARSTAF, het E.V., de O.B.B. en het commandement Maritiem Middelen Hellevoetsluis., 2591
        - Oost - Indie, 24 augustus 1939 - 1 januari 1940., 2592
        - Oost - Indie, 1 januari - 10 mei 1940., 2593
        - Oost - Indie, 10 mei - 1 oktober 1940., 2594
        - Operaties der Nederlandse onderzeeboten onder bevel Commander in Chief Eastern Fleet in de wateren rondom Malakka, december 1941 - januari 1942., 2595
      - Stukken betreffende het aan de grond lopen van Hr Ms Tholen op het eiland Edam in de baai van Djakarta., 1951; 2596; 1 omslag
      - Reisrapport van Hr Ms Paets van Troostwijk naar Brest., 1951; 2597; 1 stuk
      - Reisrapport van Hr Ms Batjan naar Aarhus en Edinburgh., 1951; 2598; 1 stuk
      - Rapporten betreffende de stormschade aan Hr Ms Tromp., 1951; 2599; 1 omslag
      - Onderzoek naar het verloren gaan van Hr Ms RS 21 nabij Norderney in de Schluchter in 1949., 1951; 2600; 1 omslag
      - Reisinstructie en -rapport van het fregat Hr Ms Marnix naar Noorwegen betreffende de stuurproeven door het Nederlandse scheepsbouwkundig proefstation te Wageningen., 1951-1952; 2601; 1 omslag
      - Reisrapport van Hr Ms Mercuur naar Rothesay., 1951; 2602; 1 stuk
      - Verslag van een bezoek aan HMS Vernon te Portsmouth i.h.k.v. een cursus mijnenvegen., 1951; 2603; 1 omslag
      - Reisrapport van onderzeeboot Hr Ms O 21 naar Clyde., 1951; 2604; 1 stuk
      - Reisrapport van Hr Ms Ceram van een bezoek aan de Amerikaanse marinebasis Marcaripe., 1951; 2605; 1 stuk
      - Onderzoek van het aan de grond lopen van Hr Ms Kortenaer op de Riepel op 17 mei 1951., 1951-1952; 2606; 1 omslag
      - Rapport van een bezoek door de IGKM aan marine-instellingen in de VS., 1951; 2607; 1 pak
      - Instructies en rapporten betreffende de NAVO mijnenveegoefening Bandeau III en IV in de omgeving van Cherbourg., 1952-1953; 2608; 1 omslag
      - Rapporten betreffende het aan de grond lopen van het landingsvaartuig Hr Ms L 9601 in de Firth of Forth nabij Rosyth in het VK., 1951-1952; 2609; 1 omslag
      - Reisrapport van het VGSQ 4 tijdens de operatie Agadir I., 1952; 2610; 1 stuk
      - Reisrapport van de vlucht met de Catalina 16-215 van Valkenburg naar Biak in Nederlands Nieuw-Guinea., 1952; 2611; 1 stuk
      - Reisrapport van de Mitchell VB-2 van Valkenburg naar Agadir als geleide van het SQ 4., 1952; 2612; 1 stuk
      - Rapport met commentaar van een schadevaring Hr Ms Vlieter in de Keeten., 1952; 2613; 1 omslag
      - Rapporten van ongeval in de machinekamer op 4 april 1952 en schade aan de hoofdmotor op 8 augustus 1962 van Hr Ms Snellius., 1952-1955, 1962; 2614; 1 omslag
      - Rapporten betreffende het Arubaans incident met het niet binnenlopen van Hr Ms Karel Doorman te Aruba., 1952; 2615; 1 omslag
      - Verslag met commentaar van de gepensioneerde majoor konstabel B. Gierman betreffende de slag in de Javazee in 1942., 1952; 2616; 1 omslag
      - Reisrapport Hr Ms Snellius van Den Helder naar Hollandia in Nieuw Guinea., 1952; 2617; 1 stuk
      - Reisrapport Hr Ms Van Kinsbergen naar een Indonesische tentoonstelling te Colombo in Ceylon., 1952; 2618; 1 stuk